---
title: "INFORME_JULIO_PDF"
author: "Manuel Miller"
date: "19 de agosto de 2024"
output:
  pdf_document:
    extra_dependencies: ["xcolor"]
    toc: true  # Incluye una tabla de contenido
    toc_depth: 2  # Define la profundidad del índice (niveles de encabezados)
always_allow_html: true
---

```{r setup, include=FALSE}
knitr::opts_chunk$set(
  echo = TRUE,
  warning = FALSE,
  message = FALSE,
  results = 'asis',
  highlight = TRUE,
  dev = 'pdf',
  fig.align = 'center',
  fig.width = 6,
  fig.height = 4,
  out.width = '100%',
  out.height = '100%',
  pandoc.opts = c("--highlight-style=ansi", "--latex-engine=xelatex")
)
```


```{r codigo_invisible, message=FALSE, warning=FALSE, include=FALSE}
##carga de librerias
library(tidyverse)
library(readxl)
library(stringr)
library(reshape2)
library(knitr)
library(kableExtra)
library(sf)
library(stringi)
library(viridis)
library(RColorBrewer)
library(scales)
library(patchwork)
library(treemap)
library(openxlsx)
library(rlang)
## limpieza de datos

#levanto, quito columnas, renombro columnas
tanda<-read_xlsx("tandas/JULIOPRUEBA.xlsx") %>% 
  rename(nombreviejo="Nombre del producto",
         unidades="Cantidad del producto",
         envio_medio="Medio de envío",
         Provincia="Provincia o estado",
         orden="Número de orden",
         tipo_pago="Medio de pago",
         CP="Código postal",
         envio_costo="Costo de envío",
         precio_unitario="Precio del producto",
         subtotal="Subtotal de productos"
         ) %>% 
  select(-"Estado de la orden",-"Estado del pago",-"Estado del envío",-Moneda,-Descuento,
         -País,-"Cupón de descuento",-SKU,-"Código de tracking del envío",
         -"Identificador de la transacción en el medio de pago",-"Producto Físico",-"Identificador de la orden",-"...20")

#detecto el tipo
tanda2 <- tanda %>% 
  mutate(tipo = case_when(
    str_detect(nombreviejo, "Universidades") ~ "UNI",
    str_detect(nombreviejo, "Universida") ~ "UNI",
    str_detect(nombreviejo, "Buzos universitar") ~ "UNI",
    str_detect(nombreviejo, "Buzos Univer") ~ "UNI",
    str_detect(nombreviejo, "Casas") ~ "HP",
    str_detect(nombreviejo, "feed") ~ "FEED",
    str_detect(nombreviejo, "personalizado") ~ "PERSO"
  ))

#detecto universidades
tanda3<-tanda2 %>% 
  mutate(universidad = case_when(
    str_detect(nombreviejo, "UNLP") ~ "UNLP",
    str_detect(nombreviejo, "UBA") ~ "UBA",
    str_detect(nombreviejo, "UTN") ~ "UTN",
    str_detect(nombreviejo, "UNC") ~ "UNC",
    str_detect(nombreviejo, "UNAJ") ~ "UNAJ",
    str_detect(nombreviejo, "UNL") ~ "UNL",
    str_detect(nombreviejo, "UNR") ~ "UNR",
    str_detect(nombreviejo, "UNA") ~ "UNA",
    str_detect(nombreviejo, "UNQ") ~ "UNQ",
    str_detect(nombreviejo, "UNSAM") ~ "UNSAM",
    str_detect(nombreviejo, "UNLAM") ~ "UNLAM",
    str_detect(nombreviejo, "UNMDP") ~ "UNMDP",
    str_detect(nombreviejo, "UNLA") ~ "UNLA",
    str_detect(nombreviejo, "UNNE") ~ "UNNE",
    str_detect(nombreviejo, "UNER") ~ "UNER",
    str_detect(nombreviejo, "UNCO") ~ "UNCO",
    str_detect(nombreviejo, "UNT") ~ "UNT",
    str_detect(nombreviejo, "UNICEN") ~ "UNICEN",
    str_detect(nombreviejo, "UNCUYO") ~ "UNCUYO",
    str_detect(nombreviejo, "UNM") ~ "UNM",
    str_detect(nombreviejo, "UNSL") ~ "UNSL",
    str_detect(nombreviejo, "UNLZ") ~ "UNLZ",
    str_detect(nombreviejo, "UNTREF") ~ "UNTREF",
    str_detect(nombreviejo,"UNDAV")~ "UNDAV"
  ))

#detecto el modelo
tanda4<-tanda3 %>% 
  mutate(modelo = case_when(
    str_detect(nombreviejo, "Oversize") ~ "OV",
    str_detect(nombreviejo, "VINTAGE") ~ "VI"
  ))
#detecto el color
tanda5<-tanda4 %>% 
  mutate(color = case_when(
    str_detect(nombreviejo, "PETROLEO") ~ "PETROLEO",
    str_detect(nombreviejo,"gris petroleo")~ "PETROLEO",
    str_detect(nombreviejo, "CREMITA") ~ "CREMITA",
    str_detect(nombreviejo, "cremita")~ "CREMITA",
    str_detect(nombreviejo, "gris melange") ~ "MELANGE",
    str_detect(nombreviejo, "Blanco") ~ "BLANCO",
    str_detect(nombreviejo, "Negro") ~ "NEGRO",
    str_detect(nombreviejo, "ingles") ~ "INGLES",
    str_detect(nombreviejo, "Lila") ~ "LILA",
    str_detect(nombreviejo, "Celeste") ~ "CELESTE",
    str_detect(nombreviejo, "Azul francia") ~ "FRANCIA"
  ))

#detecto el hilo
tanda6<-tanda5 %>% 
  mutate(hilo = case_when(
    str_detect(nombreviejo, "Hilo cremita") ~ "cremita",
    str_detect(nombreviejo, "Azul petroleo") ~ "azul_petroleo",
    str_detect(nombreviejo, "El color de mi") ~ "color_uni",
    str_detect(nombreviejo, "si ") ~ "metalizado"
  ))

#detecto el talle
tanda7<-tanda6 %>% 
  mutate(talle = case_when(
    str_detect(nombreviejo, "talle M") ~ "M",
    str_detect(nombreviejo, "talle S") ~ "S",
    str_detect(nombreviejo, "talle L") ~ "L",
    str_detect(modelo, "VI") ~ "VI"
  ))

#detecto capybol
tanda8<-tanda7 %>% 
  mutate(capybol = case_when(
    str_detect(nombreviejo, "capucha") ~ "CAPUCHA",
    .default = "NO"
  ))

#detecto casa de HP
tanda9<-tanda8 %>% 
  mutate(
    casa = case_when(
      str_detect(nombreviejo, "Gry") ~ "GRY",
      str_detect(nombreviejo, "Rav") ~ "RAV",
      str_detect(nombreviejo, "Huff") ~ "HUF",
      str_detect(nombreviejo, "Sly") ~ "SLY"
      ))

#cambio tipos de datos y saco tildes y mayusculas de las ubicaciones
tanda10<-tanda9 %>% 
  mutate(
         talle=as.factor(talle),
         modelo=as.factor(modelo),
         color=as.factor(color),
         tipo=as.factor(tipo),
         capybol=as.factor(capybol),
         universidad=as.factor(universidad),
         Ciudad=tolower(stri_trans_general(Ciudad, "Latin-ASCII")),
         Localidad=tolower(stri_trans_general(Localidad, "Latin-ASCII")),
         Provincia=tolower(stri_trans_general(Provincia, "Latin-ASCII")))  #aca paso todas las localidades a minuscula y sin tilde

#copio las ciudades, provincias y localidades en los registros que vienen en blanco
final <- tanda10 %>%
  group_by(orden) %>%
  mutate(
    Localidad = ifelse(is.na(Localidad), first(Localidad[!is.na(Localidad)]), Localidad),
    Ciudad = ifelse(is.na(Ciudad), first(Ciudad[!is.na(Ciudad)]), Ciudad),
    Provincia = ifelse(is.na(Provincia), first(Provincia[!is.na(Provincia)]), Provincia)
  ) %>%
  ungroup()
```


\newpage
## **PRIMEROS DATOS**

### Resumen

#### Cantidad final de unidades vendidas:
**`r format(sum(final$unidades), big.mark = ",", scientific = FALSE)`**


#### Resumen de agregados de la tanda  
*  Cantidad de pedidos
*  Cantidad de Buzos
*  Ingresos totales  

```{r ventas, echo=FALSE, message=FALSE, warning=FALSE}
JULIO_VENTAS <- final %>%
  summarise(Q_pedidos = n_distinct(orden),
            Q_buzos = sum(unidades, na.rm = TRUE),
            ingresos = sum(Total, na.rm = TRUE))



JULIO_VENTAS %>% 
  kable() %>% 
  kable_styling(full_width = F)
```

### Clientes 

#### Top 10 clientes  

```{r clientes, echo=FALSE}
TOP10CLIENTES<- final %>%
  group_by(orden) %>% 
  summarise(total_gastado =sum(Total)) %>% 
  arrange(-total_gastado)%>%
  head(10)

TOP10CLIENTES %>%
  kable() %>% 
  kable_styling(full_width = F)
``` 


#### Tabla de cantidades por tipo de buzo
```{r tablita, echo=FALSE, message=FALSE, warning=FALSE}
final %>% 
  group_by(tipo) %>% 
  summarise(cantidad=sum(unidades)) %>% 
  arrange(-cantidad) %>% 
  kable() %>% 
  kable_styling(full_width = F, position = "center")
```

#### ¿Cuantos buzos universitarios tenemos por talle y color? (sin pensar en capucha y bolsillo aun)

**Para:** Buzos UNI  
**incluye:** COLOR y TALLE  
**no incluye:** capybol  

```{r BUNI, echo=FALSE, message=FALSE, warning=FALSE}
### BUZOS UNIVERSITARIOS POR COLOR Y POR TALLE (SIN DISCRIMINAR CAP Y BOL)

final%>% 
  filter(tipo=="UNI") %>% 
  group_by(color,talle) %>% 
  summarise(cantidad=sum(unidades))%>% 
  kable() %>% 
  kable_styling()
```

### Universidades
```{r ranking_uni, echo=FALSE, message=FALSE, warning=FALSE}
ranking_uni<-final %>% 
  group_by(universidad) %>% 
  summarise(cantidad=sum(unidades)) %>% 
  arrange(-cantidad) %>% 
  na.omit()
```

```{r TREE,  echo=FALSE, message=FALSE, warning=FALSE,fig.width=6, fig.height=4, out.width='80%'}
treemap(ranking_uni,
            index="universidad",
            vSize="cantidad",
          type="index",
            palette = "Paired",
            title= "Grafico Treemap de universidades"
           )


```

```{r plotuni, echo=FALSE, message=FALSE, fig.width=5, fig.height=3, out.width='70%'}


ranking_uni_plot<-ggplot(ranking_uni, aes(x = reorder(universidad,-cantidad), y = cantidad, fill = cantidad))+
  geom_bar(stat ="identity")+
  geom_text(aes(label = cantidad), vjust =-0.5, color ="black", size =3.5)+# Agregar etiquetas encima de las barras
  scale_fill_viridis(discrete =FALSE)+
  labs(x ="Universidad", y ="Cantidad", title ="Ranking de Universidades")+
  theme_void()+
  theme(
    axis.text.x = element_text(angle =45, hjust =1),
    plot.title = element_text(size =16, face ="bold", margin = margin(b =20)),# Aumentar espacio debajo del título
    plot.margin = margin(t =10, r =10, b =30, l =10))# Ajustar márgenes del gráfico)

ranking_uni_plot
```


### Tablas Cruzadas
```{r tablas_cruzadas_sincapybol, include=FALSE }
##TABLA CRUZADA PARA COLOR Y TALLE IGNORANDO capybol Y PARA TODOS LOS BUZOS

# Agrupar por color y talle y sumar las unidades
tabla_absoluta_colorytalle <- final %>%
  group_by(color, talle) %>%
  summarise(unidades = sum(unidades, na.rm = TRUE)) %>%
  pivot_wider(names_from = talle, values_from = unidades, values_fill = list(unidades = 0))

# Calcular la tabla de valores porcentuales


tabla_porcentual_colorytalle <- tabla_absoluta_colorytalle %>%
  rowwise() %>%
  mutate(total = sum(c_across(where(is.numeric)))) %>%
  ungroup() %>%
  mutate(across(where(is.numeric), ~ percent(. / total, accuracy = 1))) %>%
  select(-total)
```
**Para:** todos los buzos  
**Incluye:** COLOR y TALLE  
**No incluye:** capybol  

#### Valores absolutos
```{r VATABLA, echo=FALSE, message=FALSE, warning=FALSE}
tabla_absoluta_colorytalle %>% 
  kable() %>% 
  kable_styling(full_width = F)
```
#### Valores porcentuales en base a las filas
```{r echo=FALSE, warning=FALSE}
tabla_porcentual_colorytalle%>% 
  kable() %>% 
  kable_styling(full_width = F)
```

\newpage
## **PRODUCCIÓN**

```{r echo=FALSE, message=FALSE, warning=FALSE}
# Vector de colores basado en la lista proporcionada
colores_tela <-c("PETROLEO"="#003d34","CREMITA"="#f5e4e2","NA"="#d2b5b4","INGLES"="#c0d6e4","NEGRO"="#000000","LILA"="#b17e9f","BLANCO"="#ffffff","FRANCIA"="#e3d9ff","MELANGE"="#d0cfcf","CELESTE"="#00bfff")
```


### Calculadora de tela

**Aclaración:** la version actual de la calculadora de tela no calcula la tela para buzos de HP

#### Calculadora simple de cantidades
```{r calcsimple, echo=FALSE, message=FALSE, warning=FALSE}
### CALCULADORA DE TELA
calcu_simple<-final %>% 
  group_by(color) %>% 
  summarise(cantidad=n(),
            Kg=(cantidad*700)/1000,
            rollos=round(Kg/22,2)) %>% 
  arrange(-Kg)

calcu_simple%>% 
  kable() %>% 
  kable_styling(full_width = F)
```

#### Calculadora completa
**Parametros:**  

Tela por buzo: **700g**  
Costo del kilo de tela: **$10000**
Costo del kilo de rib: **12790**
Rib: **10% por tela del mismo color**.  
```{r calcfull, echo=FALSE, message=FALSE, warning=FALSE}
#CANTIDADES Y COSTO
calcu_completa<-final %>% 
  group_by(color) %>% 
  summarise(cantidad=n(),
            Kg=(cantidad*700)/1000,
            rollos=round(Kg/22,2),
            costoT=Kg*10000,
            rib=(Kg*20)/100,
            costoR=round(rib*12790),
            costoF=round(costoT+costoR))%>%
  arrange(-costoF)

calcu_completa %>% 
  kable() %>% 
  kable_styling(full_width = F)
```




### LISTAS PARA PRODUCCION  
```{r message=FALSE, warning=FALSE, include=FALSE}
listado<-final %>% 
  group_by(capybol,talle,color) %>% 
  summarise(cantidad=sum(unidades))

# Convertir la tabla a formato ancho
tabla_ancha <- dcast(listado, color + talle ~ capybol, value.var = "cantidad")

#INTENTO FINAL DE UNA BUENA TABLA CRUZADA.
AUXCAP<-final %>%
  filter(capybol == "CAPUCHA") %>%
  select(color, talle, unidades) %>%
  group_by(talle, color) %>%
  summarise(cantidad = sum(unidades), .groups = 'drop') %>%
  pivot_wider(names_from = talle, values_from = cantidad) %>% 
  rename(s="S",
         m="M",
         l="L",
         TYPO="VI")

AUXNO<-final %>%
  filter(capybol == "NO") %>%
  select(color, talle, unidades) %>%
  group_by(talle, color) %>%
  summarise(cantidad = sum(unidades), .groups = 'drop') %>%
  pivot_wider(names_from = talle, values_from = cantidad)

nueva_tabla<-AUXNO %>%
  left_join(AUXCAP,by="color") %>% 
  select(-TYPO)
```

#### Listado para producción version 1  
```{r  listadoprodu1 listado, echo=FALSE, message=FALSE, warning=FALSE}
#listado %>% 
#  kable() %>%
#  kable_styling(full_width = T,position = "center") %>%
#  kable_longtable(longtable.options = list(latex.longtable.counter = FALSE))

listado %>% 
  kable(booktabs = TRUE, longtable = TRUE) %>%
  kable_styling(full_width = F, position = "center", latex_options = c("hold_position", "repeat_header"))
```
#### Listado para producción version 2  
```{r listado_pivot, echo=FALSE, message=FALSE, warning=FALSE}
# Mostrar la tabla de manera organizada usando kable
#kable(tabla_ancha, format = "html") %>%
 # kable_styling(bootstrap_options = c("striped", "hover", "condensed", #"responsive"), full_width = T)%>%
#  kable_longtable(longtable.options = list(latex.longtable.counter = FALSE))

kable(tabla_ancha, booktabs = TRUE, longtable = TRUE) %>%
  kable_styling(full_width = F, position = "center", latex_options = c("hold_position", "repeat_header"))
```

#### Listado para producción version 3  
```{r echo=FALSE, message=FALSE, warning=FALSE}
kbl(nueva_tabla, escape = FALSE, longtable = TRUE) %>%
  kable_styling(bootstrap_options = c("striped", "hover"), full_width = F) %>% 
  add_header_above(c(" " = 1, "Sin capucha y bolsillo" = 4, "con Capucha y bolsillo" = 3))
```


#### Listado para produccion de HP

```{r echo=FALSE, message=FALSE, warning=FALSE}
produ_HP <- final %>%
  filter(tipo == "HP") %>%
  mutate(talle = as.character(talle))

produ_HP <- table(produ_HP$casa, produ_HP$talle)

kbl(produ_HP,longtable = TRUE)%>%
  row_spec(1, bold = T, color = "black", background = "#FF6961") %>% 
  row_spec(2, bold = T, color = "black", background = "#FDFD96") %>%
  row_spec(3, bold = T, color = "black", background = "#B3D4FC") %>% 
  row_spec(4, bold = T, color = "black", background = "#77DD77") %>%
    kable_styling(full_width = F,position = "center")

```
  



#### Hilo

```{r echo=FALSE, message=FALSE, warning=FALSE}
tabla_hilo<-final %>% 
  filter(tipo!="HP") %>% 
  group_by(hilo) %>% 
  summarise(n_buzos=sum(unidades)) 

tabla_hilo%>% 
  kable() %>% 
  kable_styling(full_width = F, position = "center")
  
```

\newpage
## **ANALISIS ESPACIAL**

### Provincias
```{r echo=FALSE, message=FALSE, warning=FALSE}
pedidos_x_provincia <-final %>%     ### aca conservamos la distincion buenos aires, gran buenos aires
  group_by(Provincia) %>% 
  summarise(pedidos=n()) %>% 
  arrange(-pedidos) %>% 
  rename(provincia=Provincia)



```

**Tabla**  
```{r PEDPROV, echo=FALSE, message=FALSE, warning=FALSE}
pedidos_x_provincia %>%
  kbl(escape = FALSE, longtable = TRUE) %>%
  kable_styling(full_width = FALSE, position = "center", bootstrap_options = c("condensed")) 
```

```{r include=FALSE}
provincias<-st_read("geos/geo_provincias/pxpciadatosok.shp") %>%
  mutate(provincia=tolower(stri_trans_general(provincia, "Latin-ASCII")))

pedidos_x_provincia <- pedidos_x_provincia %>% 
  mutate(provincia = ifelse(provincia == "capital federal", "ciudad autonoma de buenos aires", provincia)) %>%
  mutate(pedidos = ifelse(provincia == "buenos aires", 
                          pedidos + sum(pedidos[provincia == "gran buenos aires"]), 
                          pedidos)) %>%
  filter(provincia != "gran buenos aires") %>% 
  right_join(provincias %>% select(provincia,geometry),by="provincia")

```
\newpage
**Mapa**

```{r echo=FALSE, fig.height=10, fig.width=10, message=FALSE, warning=FALSE}

##HACER ESTE MAPA FUE UN PARTO PORQUE NO PODIA SINCRONIZAR LAS ESCALAS DE COLORES. EL PROBLEMA ERA QUE LA TABLA CABA AL TENER UN SOLO REGISTRO, NO SITUA A CABA EN SU LUGAR CORRECTO EN LA ESCAL SINO QUE SE SITUA EN EL MEDIO DEL ESPECTRO. HAY QUE DEFINIR LOS LIMITES DE LA ESCALA

# Obtener el rango de valores de pedidos
valor_max <- max(pedidos_x_provincia$pedidos, na.rm = TRUE)

# Definir breaks personalizados basados en la distribución de los datos
breaks <- c(1, 2, 4, 8, 15, 30, 60, 120, 250, 500, 800)

# Definir la paleta de colores viridis
colors <- viridis(n = length(breaks) - 1)


# Mapa principal con número de pedidos
mapa_arg <- ggplot(data = pedidos_x_provincia) +
  geom_sf(aes(fill = pedidos, geometry = geometry)) + 
  geom_sf_text(aes(label = pedidos, geometry = geometry), size = 3, color = "black", check_overlap = TRUE) +
  scale_fill_viridis_c(trans = "log", breaks = breaks, option = "plasma", limits = c(1, valor_max)) + 
  labs(title = "PEDIDOS POR PROVINCIA",
       subtitle = "Argentina",
       fill = "Pedidos",
       caption = "Fuente: Ventas de Julio") +
  theme_minimal(base_size = 15) +  
  theme(
    plot.title = element_text(face = "bold", hjust = 0.5, size = 20),
    plot.subtitle = element_text(hjust = 0.5, size = 15),
    legend.position = "bottom",
    legend.title = element_text(size = 12),
    legend.text = element_text(size = 10),
    legend.key.width = unit(2, "cm"),
    legend.key.height = unit(0.5, "cm"),
    plot.caption = element_text(face = "italic"),
    axis.text = element_blank(), 
    axis.ticks = element_blank()
  )

# Datos de la Ciudad Autónoma de Buenos Aires
caba <- pedidos_x_provincia %>% filter(provincia == "ciudad autonoma de buenos aires")

# Mapa ampliado de CABA con número de pedidos
mapa_caba <- ggplot(data = caba) +
  geom_sf(aes(fill = pedidos, geometry = geometry)) + 
  geom_sf_text(aes(label = pedidos, geometry = geometry), size = 3, color = "black", check_overlap = TRUE) +
  scale_fill_viridis_c(trans = "log", breaks = breaks, option = "plasma", limits = c(1, valor_max)) + 
  labs(title = "Ciudad Autónoma de Buenos Aires",
       fill = "Pedidos") +
  theme_minimal(base_size = 15) +  
  theme(
    plot.title = element_text(face = "bold", hjust = 0.5, size = 6.67),
    legend.position = "none",
    panel.grid.major = element_blank(),
    panel.grid.minor = element_blank(),
    axis.text = element_blank(),  
    axis.ticks = element_blank()
  )

# Combinar mapas
mapa_combinado <- mapa_arg + 
  inset_element(
    mapa_caba,
    left = 0.5, bottom = 0.5, right = 0.85, top = 0.85
  )

mapa_combinado
```


### Partidos de Buenos Aires


```{r fig.height=20, fig.width=20, message=FALSE, warning=FALSE, include=FALSE}
#carga de datos
deptos<-st_read("geos/geo_deptos/pxdptodatosok.shp")

deptos$departamen <- tolower(stri_trans_general(deptos$departamen, "Latin-ASCII")) ##todo a minuscalua y sin acentos

deptos_BA<-deptos %>%        #en esta tabla guardo los partidos de BA
  filter(provincia=="Buenos Aires") %>% 
  arrange(departamen)

comunas_CABA<-deptos %>% #en esta guardo las comunas de caba
  filter(provincia=="Ciudad Autónoma de Buenos Aires")

##baje estos otros hsape que pueden servir mas adelante

shapebsas<-st_read("geos/geo_bsas/Buenos_Aires_con_datos.shp")



shapebsas$link <- substr(shapebsas$link, 1, 8)

#localidades_ba <- shapebsas %>%       #las localidades no son usadas aun
#  group_by(link) %>%
#  summarize(geometry = st_union(geometry)) 

#codigosbsas<-read_xlsx("codigosbsas.xlsx") %>%  
#  rename("link"=toponimo_i) %>% 
#  mutate(link=as.character(link))

#exploracion
matrizba <- final %>%
  filter(Provincia == "buenos aires" | Provincia == "gran buenos aires") %>%
  mutate(
    Ciudad = str_trim(Ciudad), # Sacar espacios al principio y al final
    Ciudad = str_replace_all(Ciudad, regex("(?i)buenos aires"), ""), # Borrar todas las variantes de Buenos Aires (insensible a mayúsculas)
    Ciudad = str_replace_all(Ciudad, regex("(?i)(.*quilmes.*)"), "quilmes"), # Conservar solo "quilmes"
    Ciudad = str_replace_all(Ciudad, regex("(?i)gral\\. pueyrredon"), "general pueyrredon"), # Cambiar "gral. pueyrredon" a "general pueyrredon"
    Ciudad = str_replace_all(Ciudad, regex("(?i)angel etcheverry, la plata"), "la plata"), # Cambiar "angel etcheverry, la plata" a "la plata"
    Ciudad = str_replace_all(Ciudad, regex("(?i)general san martin, gran"), "general san martin"), # Cambiar "general san martin, gran" a "general san martin"
    Ciudad = str_replace_all(Ciudad, regex("(?i)ranos mejia"), "ramos mejia"), # Cambiar "ranos mejia" a "ramos mejia"
    Ciudad = str_replace_all(Ciudad, regex("(?i), provincia de|provincia de"), ""), # Borrar ", provincia de" y "provincia de" en todas sus formas
    Ciudad = str_replace_all(Ciudad, regex("(?i)zelaya\\. pilar"), "pilar"), # Cambiar "zelaya. pilar" a "pilar"
    Ciudad = str_replace_all(Ciudad, regex("(?i)moreno, cuartel v"), "moreno"), # Cambiar "moreno, cuartel v" a "moreno"
    Ciudad = str_replace_all(Ciudad, regex("(?i)lanus oeste"), "lanus"), # Cambiar "lanus oeste" a "lanus"
    Ciudad = str_replace_all(Ciudad, regex("(?i)city bell, la plata"), "la plata"), # Cambiar "city bell, la plata" a "la plata"
    Ciudad = str_replace_all(Ciudad, regex("(?i)jose clemente paz"), "jose c. paz"), # Cambiar "jose clemente paz" a "jose c. paz"
    Ciudad = str_replace_all(Ciudad, regex("(?i)san justo|ramos mejia|aldo bonzi|rafael castillo|ciudad evita|gonzalez catan|gregorio de laferrere|la tablada|lomas del mirador|isidro casanova|tapiales|20 de junio|villa eduardo madero|villa luzuriaga|virrey del pino"), "la matanza"), # Cambiar las localidades de La Matanza a "la matanza"
    Ciudad = str_replace_all(Ciudad, regex("(?i)banfield"), "lomas de zamora"), # Cambiar "banfield" a "lomas de zamora"
    Ciudad = str_replace_all(Ciudad, regex("(?i)batan"), "general pueyrredon"), # Cambiar "batan" a "general pueyrredon"
    Ciudad = str_replace_all(Ciudad, regex("(?i)bella vista"), "san miguel"), # Cambiar "bella vista" a "san miguel"
    Ciudad = str_replace_all(Ciudad, regex("(?i)beccar"), "san isidro"), # Cambiar "beccar" a "san isidro"
    Ciudad = str_replace_all(Ciudad, regex("(?i)benavidez"), "tigre"), # Cambiar "benavidez" a "tigre"
    Ciudad = str_replace_all(Ciudad, regex("(?i)bernal"), "quilmes"), # Cambiar "bernal" a "quilmes"
    Ciudad = str_replace_all(Ciudad, regex("(?i)burzaco"), "almirante brown"), # Cambiar "burzaco" a "almirante brown"
    Ciudad = str_replace_all(Ciudad, regex("(?i)carmen de patagones"), "patagones"), # Cambiar "carmen de patagones" a "patagones"
    Ciudad = str_replace_all(Ciudad, regex("(?i)dock sud"), "avellaneda"), # Cambiar "dock sud" a "avellaneda"
    Ciudad = str_replace_all(Ciudad, regex("(?i)el jaguel"), "esteban echeverria"), # Cambiar "el jaguel" a "esteban echeverria"
    Ciudad = str_replace_all(Ciudad, regex("(?i)guernica"), "presidente peron"), # Cambiar "guernica" a "presidente peron"
    Ciudad = str_replace_all(Ciudad, regex("(?i)lavallol"), "lomas de zamora"), # Cambiar "lavallol" a "lomas de zamora"
    Ciudad = str_replace_all(Ciudad, regex("(?i)mar del plata"), "general pueyrredon"), # Cambiar "mar del plata" a "general pueyrredon"
    Ciudad = str_replace_all(Ciudad, regex("(?i)martinez"), "san isidro"), # Cambiar "martinez" a "san isidro"
    Ciudad = str_replace_all(Ciudad, regex("(?i)miramar"), "general alvarado"), # Cambiar "miramar" a "general alvarado"
    Ciudad = str_replace_all(Ciudad, regex("(?i)paso del rey"), "moreno"), # Cambiar "paso del rey" a "moreno"
    Ciudad = str_replace_all(Ciudad, regex("(?i)pontevedra"), "merlo"), # Cambiar "pontevedra" a "merlo"
    Ciudad = str_replace_all(Ciudad, regex("(?i)san nicolas de los arroyo"), "san nicolas"), # Cambiar "san nicolas de los arroyo" a "san nicolas"
    Ciudad = str_replace_all(Ciudad, regex("(?i)lomas de zamora temperley"), "lomas de zamora"), # Cambiar "lomas de zamora temperley" a "lomas de zamora"
    Ciudad = str_replace_all(Ciudad, regex("(?i)tristan suarez"), "ezeiza"), # Cambiar "tristan suarez" a "ezeiza"
    Ciudad = str_replace_all(Ciudad, regex("(?i)wilde"), "avellaneda"), # Cambiar "wilde" a "avellaneda",
    Ciudad = str_replace_all(Ciudad, regex("(?i)monte grande"), "esteban echeverria"),
    Ciudad = str_remove_all(Ciudad, "-"), # Borrar guiones
    Ciudad = str_trim(Ciudad) # Sacar espacios al principio y al final nuevamente
  )


pedidos_ba <- matrizba %>% 
  group_by(Ciudad) %>% 
  summarise(pedidos = n()) %>% 
  arrange(-pedidos) %>% 
  rename("departamen" = Ciudad) %>% 
  mutate(indice = row_number()) %>%
  select(indice, departamen, pedidos) 


result <- left_join(deptos_BA,pedidos_ba, by = "departamen")

#localidades_ba<-  localidades_ba%>%
#  left_join(codigosbsas, by="link")
```


**Tabla**
```{r pedidosbaa, echo=FALSE, message=FALSE, warning=FALSE}
#kbl(pedidos_ba) %>% 
#  kable_styling(full_width = T) %>%
#  kable_longtable(longtable.options = list(latex.longtable.counter = FALSE))

kable(pedidos_ba, booktabs = TRUE, longtable = TRUE) %>%
  kable_styling(full_width = F, position = "center", latex_options = c("hold_position", "repeat_header"))

```
**Mapa**
```{r echo=FALSE, fig.height=20, fig.width=20, message=FALSE, warning=FALSE}

result <- result %>% 
  mutate(indice = as.character(indice))  # Convertir el índice a carácter para etiquetar

prov_mapa<-ggplot(data = result) +
  geom_sf(aes(fill = pedidos)) + 
  scale_fill_gradientn(colors = brewer.pal(9, "YlGnBu"), trans = "log", breaks = c(0,1,2, 3, 10, 20, 50, 100, 120)) + 
  geom_sf_text(aes(label = indice), size = 3, color = "black") +  # Añadir el índice sobre cada geometría
  labs(title = "PEDIDOS POR PARTIDO",
       subtitle = "Provincia de Buenos Aires",
       fill = "Pedidos",
       caption = "") +
  theme_minimal(base_size = 15) +  
  theme(
    plot.title = element_text(face = "bold", hjust = 0.5, size = 20),
    plot.subtitle = element_text(hjust = 0.5, size = 15),
    legend.position = "bottom",
    legend.title = element_text(size = 12),
    legend.text = element_text(size = 10),
    legend.key.width = unit(2, "cm"),  # Ajustar el ancho de la barra de la leyenda
    legend.key.height = unit(0.5, "cm"),  # Ajustar la altura de la barra de la leyenda
    plot.caption = element_text(face = "italic")
  )

prov_mapa
```


### MOTO MENSAJERIA

  
```{r echo=FALSE, message=FALSE, warning=FALSE}
COSTO_TIO<- final %>% filter(envio_medio=="Moto mensajería (CABA)") %>% 
  summarise(
    total_de_envios=n(),
    sueldo_tio = sum(envio_costo)
  )
``` 
El costo de Motomensajeria es **`r format(COSTO_TIO$sueldo_tio, big.mark = ",", scientific = FALSE)`** por un total de **`r format(COSTO_TIO$total_de_envios, big.mark = ",", scientific = FALSE)`** envios.

\newpage
## **CONTABILIDAD**

```{r message=FALSE, warning=FALSE, include=FALSE}
## levanto el excel de contabilidad para crear las tablas relacionadas
SUELDOS<-read_xlsx("tablas_contables/CONTABILIDAD_CARGA.xlsx",2)
COSTURA<-read_xlsx("tablas_contables/CONTABILIDAD_CARGA.xlsx",3)
COSTOS_FIJOS<-read_xlsx("tablas_contables/CONTABILIDAD_CARGA.xlsx",4)
BORDADO_UNITARIO<-read_xlsx("tablas_contables/CONTABILIDAD_CARGA.xlsx",5) %>% 
  filter(concepto=="BORDADO") %>% 
  pull(julio)

PACKING_UNITARIO<-read_xlsx("tablas_contables/CONTABILIDAD_CARGA.xlsx",5) %>%
  filter(concepto=="PACKING") %>% 
  pull(julio)

MATRICES<-read_xlsx("tablas_contables/CONTABILIDAD_CARGA.xlsx",5) %>%
  filter(concepto=="MATRICES") %>% 
  pull(julio)
```

```{r include=FALSE}
##  Se totalizan el gasto en sueldos fijos para la tanda
SUELDOS<-SUELDOS%>%
summarise(total_sueldos_fijos = sum(julio +agosto))

COSTOS_FIJOS<-COSTOS_FIJOS %>% 
  summarise(total_costo_fijo = sum(julio +agosto))

COSTURA<-final %>%    #PASO DE TENER UNA TABLA DE COSTURA CON COSTOS UNITARIOS A CRUZARLO CON TODA LA TABLA, LUEGO PISO LA TABLA COSTURA
  group_by(capybol) %>% 
  summarise(cantidad=sum(unidades)) %>% 
  left_join(COSTURA, by="capybol") %>% 
  mutate(costo_costura=julio*cantidad)

MATRICES<-final %>% 
  filter(tipo=="PERSO") %>% 
  summarise(costo_matrices=sum(unidades)*MATRICES)

costo_tela<- sum(calcu_completa$costoF)

costo_packing<-sum(final$unidades)*PACKING_UNITARIO

costo_bordado<-sum(final$unidades)*BORDADO_UNITARIO

```

#### Matrices  

El costo de Matrices es **`r format(MATRICES$costo_matrices, big.mark = ".", scientific = FALSE)`**.

#### Sueldos fijos  

El costo de sueldos fijos es **`r format(SUELDOS$total_sueldos_fijos, big.mark = ".", scientific = FALSE)`**.


#### Costos fijos  

El costo fijo sin sueldos es **`r format(COSTOS_FIJOS$total_costo_fijo, big.mark = ".", scientific = FALSE)`**.

#### Costo de costura  
```{r echo=FALSE, message=FALSE, warning=FALSE}
#kbl(COSTURA, caption = "Tabla de COSTURA") %>%
#  kable_styling(bootstrap_options = c("striped", "hover", "condensed", #"responsive"),
#                full_width = FALSE, position = "left", 
#                font_size = 12) %>%
#  column_spec(1:ncol(COSTURA), width = "100px") %>%
#  add_header_above(c(" " = 1, "Información" = ncol(COSTURA) - 1))

kbl(COSTURA, caption = "Tabla de COSTURA",longtable = T) %>%
  kable_styling(bootstrap_options = c("striped", "hover", "condensed", "responsive"),
                full_width = FALSE, position = "left", 
                font_size = 12) %>%
  column_spec(1:ncol(COSTURA), width = "100px") %>%
  add_header_above(c(" " = 1, "Información" = ncol(COSTURA) - 1))

COSTURA<-COSTURA %>% 
  summarise(costo_costura=sum(costo_costura))

```

El costo final de costura es **`r format(COSTURA$costo_costura, big.mark = ".", scientific = FALSE)`**.

#### Costo de tela
El costo de tela es **`r format(costo_tela, big.mark = ".", scientific = FALSE)`**.

#### Costo de bordado
siendo el costo promedio de un bordado **`r BORDADO_UNITARIO`** con **`r sum(final$unidades)`** buzos vendidos, el costo final de bordado asciende a **`r format(costo_bordado, big.mark = ".", scientific = FALSE)`**

#### Costo de packing
siendo el costo promedio de un packing **`r PACKING_UNITARIO`** con **`r sum(final$unidades)`** buzos vendidos, el costo final de bordado asciende a **`r format(costo_packing, big.mark = ".", scientific = FALSE)`**

### Balance general
#### **Tabla de balance**
```{r echo=FALSE}

JULIO_BALANCE <- final %>%         ##tabla en formato horizontal
  summarise(ingresos = sum(Total, na.rm = T),
            correoarg=sum(envio_costo, na.rm = T),
            motomensajeria = sum(na.omit(envio_costo[envio_medio == "Moto mensajería (CABA)"]))) %>% 
  cbind(MATRICES,COSTURA,COSTOS_FIJOS,SUELDOS) %>% 
  mutate(costo_tela=costo_tela,
         costo_bordado=costo_bordado,
         costo_packing=costo_packing,
         costos_totales=costo_packing+costo_bordado+costo_tela+total_costo_fijo+total_sueldos_fijos+costo_matrices+motomensajeria+correoarg+costo_costura,
         resultado_primario=ingresos-costos_totales)



JULIO_BALANCE<- JULIO_BALANCE %>%   ##tabla en formato vertical
  pivot_longer(
    cols = everything(),
    names_to = "cuenta",
    values_to = "julio"
  ) %>% 
  mutate(porcent_jul= round((julio/julio[1])*100,1))

#kbl(JULIO_BALANCE) %>% 
#   kable_material() %>% 
#  row_spec(1, bold = T, color = "#4D4D4D", background = "#77DD77") %>% 
#  row_spec(11, bold = T, color = "#4D4D4D", background = "#FF6961") %>%
#  row_spec(12, bold = T, color = "#4D4D4D", background = "#B3D4FC")

kbl(JULIO_BALANCE,longtable = T) %>%
  kable_material() %>% 
  row_spec(1, bold = TRUE, color = "#4D4D4D", background = "#77DD77") %>% 
  row_spec(11, bold = TRUE, color = "#4D4D4D", background = "#FF6961") %>%
  row_spec(12, bold = TRUE, color = "#4D4D4D", background = "#B3D4FC")
```

#### **Graficos**

```{r porcentaje_de_ingreso, echo=FALSE, message=FALSE, warning=FALSE}
torta_gral<-JULIO_BALANCE %>%
  filter(!cuenta %in%c("costos_totales","ingresos"))%>%
  mutate(cuenta = factor(cuenta, levels = cuenta[order(porcent_jul)]))%>%
  ggplot(aes(x ="", y = porcent_jul, fill = cuenta))+ 
  geom_bar(stat ="identity", width =0.5)+# Ajustar el ancho de la barra
  geom_text(aes(label = paste0(round(porcent_jul,1),"%")), 
            position = position_stack(vjust =0.5), 
            color ="black")+ 
  scale_fill_brewer(palette ="Set3")+ 
  labs(y ="Porcentaje del ingreso", 
       x ="", 
       fill ="Cuenta", 
       title ="Porcentaje del ingreso por cuenta")+ 
  theme_minimal()+ 
  theme(
    panel.background = element_rect(fill ="white", color ="white"),# Fondo blanco
    plot.background = element_rect(fill ="white", color ="white"),# Fondo del gráfico blanco
    axis.text.x = element_blank(), 
    axis.ticks.x = element_blank(),
    plot.title = element_text(family ="Helvetica", face ="bold", size =16, hjust =0.5),# Cambiar tipografía del título del gráfico
    axis.title.y = element_text(family ="Helvetica", face ="bold", size =14),# Cambiar tipografía del título del eje Y
    legend.title = element_text(family ="Helvetica", face ="bold", size =14))# Cambiar tipografía del título de la leyenda

torta_gral

costos_totales <- JULIO_BALANCE %>%
  filter(cuenta =="costos_totales")%>%
  pull(julio)



```
<!-- Espacio en blanco en Markdown -->

```{r  costos_internos, echo=FALSE, message=FALSE, warning=FALSE}

pct_del_costo<-JULIO_BALANCE %>%
  filter(!cuenta %in%c("costos_totales","resultado_primario","ingresos"))%>%
  mutate(porcentaje =(julio/ costos_totales)*100,
         cuenta = factor(cuenta, levels = cuenta[order(porcentaje)]))%>%
  ggplot(aes(x ="", y = porcentaje, fill = cuenta))+ 
  geom_bar(stat ="identity", width =0.5)+# Ajustar el ancho de la barra
  geom_text(aes(label = paste0(round(porcentaje,1),"%")), 
            position = position_stack(vjust =0.5), 
            color ="black")+ 
  scale_fill_brewer(palette ="Set3")+ 
  labs(y ="Porcentaje del costo total", 
       x ="", 
       fill ="Cuenta", 
       title ="Porcentaje del costo total por cuenta")+ 
  theme_minimal()+ 
  theme(
    panel.background = element_rect(fill ="white", color ="white"),# Fondo blanco
    plot.background = element_rect(fill ="white", color ="white"),# Fondo del gráfico blanco
    axis.text.x = element_blank(), 
    axis.ticks.x = element_blank(),
    plot.title = element_text(family ="Helvetica", face ="bold", size =16, hjust =0.5),# Cambiar tipografía del título del gráfico
    axis.title.y = element_text(family ="Helvetica", face ="bold", size =14),# Cambiar tipografía del título del eje Y
    legend.title = element_text(family ="Helvetica", face ="bold", size =14))# Cambiar tipografía del título de la leyenda

pct_del_costo
```

### Balance "fino"

**se recalcula el balance pero se quitan cuentas que no hacen al costo del producto: motomensajeria,correo argentino,matrices**

**Tambien se suma una columna que nos muestra como se distribuyen estos costos en el precio unitario de un buzo**

```{r echo=FALSE, message=FALSE, warning=FALSE}
#este es el JULIO_COSTOFINO basado en numeros reales de esta tanda

JULIO_COSTOFINO<- final %>%         ##tabla en formato horizontal
  summarise(ingresos = sum(Total, na.rm = T)-COSTO_TIO$sueldo_tio-sum(final$envio_costo, na.rm = T)-MATRICES$costo_matrices) %>% 
  cbind(COSTURA,COSTOS_FIJOS,SUELDOS) %>% 
  mutate(costo_tela=costo_tela,
         costo_bordado=costo_bordado,
         costo_packing=costo_packing,
         costos_totales_BUZO=costo_packing+costo_bordado+costo_tela+total_costo_fijo+total_sueldos_fijos+costo_costura,
         resultado_primario=ingresos-costos_totales_BUZO)

JULIO_COSTOFINO<- JULIO_COSTOFINO %>%   ##tabla en formato vertical
  pivot_longer(
    cols = everything(),
    names_to = "cuenta",
    values_to = "julio"
  ) %>% 
  mutate(porcent_jul= round((julio/julio[1])*100,1))


JULIO_COSTOFINO<-JULIO_COSTOFINO %>% 
  mutate(unitario=round(julio/sum(final$unidades)))



kbl(JULIO_COSTOFINO, longtable = T) %>% 
  kable_material() %>% 
  row_spec(1, 
           bold = TRUE, 
           color = "#4D4D4D", 
           background = "#77DD77", 
           extra_css = "border-top: 2px solid black; border-bottom: 2px solid black;") %>% 
  row_spec(8, 
           bold = TRUE, 
           color = "#4D4D4D", 
           background = "#FF6961", 
           extra_css = "border-top: 2px solid black; border-bottom: 2px solid black;") %>% 
  row_spec(9, 
           bold = TRUE, 
           color = "#4D4D4D", 
           background = "#B3D4FC", 
           extra_css = "border-top: 2px solid black; border-bottom: 2px solid black;") %>%
  row_spec(2:7, background = "#FFFDD0")

```


#### **Graficos**
```{r echo=FALSE, message=FALSE, warning=FALSE}
torta_gralPURA<-JULIO_COSTOFINO %>%
  filter(!cuenta %in%c("costos_totales_BUZO","ingresos"))%>%
  mutate(cuenta = factor(cuenta, levels = cuenta[order(porcent_jul)]))%>%
  ggplot(aes(x ="", y = porcent_jul, fill = cuenta))+ 
  geom_bar(stat ="identity", width =0.5)+# Ajustar el ancho de la barra
  geom_text(aes(label = paste0(round(porcent_jul,1),"%")), 
            position = position_stack(vjust =0.5), 
            color ="black")+ 
  scale_fill_brewer(palette ="Set3")+ 
  labs(y ="Porcentaje del ingreso", 
       x ="", 
       fill ="Cuenta", 
       title ="Porcentaje del ingreso PURO por cuenta")+ 
  theme_minimal()+ 
  theme(
    panel.background = element_rect(fill ="white", color ="white"),# Fondo blanco
    plot.background = element_rect(fill ="white", color ="white"),# Fondo del gráfico blanco
    axis.text.x = element_blank(), 
    axis.ticks.x = element_blank(),
    plot.title = element_text(family ="Helvetica", face ="bold", size =16, hjust =0.5),# Cambiar tipografía del título del gráfico
    axis.title.y = element_text(family ="Helvetica", face ="bold", size =14),# Cambiar tipografía del título del eje Y
    legend.title = element_text(family ="Helvetica", face ="bold", size =14))# Cambiar tipografía del título de la leyenda

torta_gralPURA

costos_totalesPUROS <- JULIO_COSTOFINO %>%
  filter(cuenta =="costos_totales_BUZO")%>%
  pull(julio)

```

```{r echo=FALSE, message=FALSE, warning=FALSE}
pct_del_costoPURO<-JULIO_COSTOFINO %>%
  filter(!cuenta %in%c("costos_totales_BUZO","resultado_primario","ingresos"))%>%
  mutate(porcentaje =(julio/ costos_totalesPUROS)*100,
         cuenta = factor(cuenta, levels = cuenta[order(porcentaje)]))%>%
  ggplot(aes(x ="", y = porcentaje, fill = cuenta))+ 
  geom_bar(stat ="identity", width =0.5)+# Ajustar el ancho de la barra
  geom_text(aes(label = paste0(round(porcentaje,1),"%")), 
            position = position_stack(vjust =0.5), 
            color ="black")+ 
  scale_fill_brewer(palette ="Set3")+ 
  labs(y ="Porcentaje del costo total PURO", 
       x ="", 
       fill ="Cuenta", 
       title ="Porcentaje del costo total por cuenta")+ 
  theme_minimal()+ 
  theme(
    panel.background = element_rect(fill ="white", color ="white"),# Fondo blanco
    plot.background = element_rect(fill ="white", color ="white"),# Fondo del gráfico blanco
    axis.text.x = element_blank(), 
    axis.ticks.x = element_blank(),
    plot.title = element_text(family ="Helvetica", face ="bold", size =16, hjust =0.5),# Cambiar tipografía del título del gráfico
    axis.title.y = element_text(family ="Helvetica", face ="bold", size =14),# Cambiar tipografía del título del eje Y
    legend.title = element_text(family ="Helvetica", face ="bold", size =14))# Cambiar tipografía del título de la leyenda

pct_del_costoPURO
```

## **INSIGHTS**

* **Principales variables de ajuste**

Costo de tela (18.9), Correo Argentino (6.7), costo de costura (3.5) y costo del packing (0.9) son las variables que admiten un ajuste.

El costo de la tela puede ser optimizado por la vía del stockeo o pago anticipado frente a futuras subas. Este estudio permite saber cuánta tela y de qué colores conviene stockearse.

El Correo Argentino supone una de las vías de ajuste (y oportunidad) más interesantes, ya que desarrollar una cadena de entrega de pedidos propia cerca del área de la empresa puede llevar a la reducción del costo que paga el cliente por el envío y/o la captación de mayores recursos propios y nuevos puestos de trabajo.

El costo de costura es un costo importante dentro de la estructura de costos y puede ser optimizado delegando esa fase en más talleres, lo cual podría tener como ganancia aún mayor, la agilización en los plazos de costura.

El costo del packing es de los más bajos de la empresa, pero también es el más fácil de optimizar estando atentos a nuevos proveedores.

* **Motomensajería**

Resulta imperioso medir el punto crítico en el cual el número de pedidos por motomensajería y la concentración de los mismos se vuelve inabarcable por el repartidor, para pensar en opciones de depósito en CABA, incorporación de más personal o nuevas alternativas. 

* **Provincias**  

No se han vendido pedidos a la provincia de San Juan.  
¿Hay un producto de interés para San Juan que esté sin explotar?

* **Producto HP**

El producto HP está en claro declive en comparación con otros, sin embargo, supo ser un éxito de ventas, por lo cual, en primer lugar, debe pensarse en la colocación del mismo en nuevos mercados, sea por la vía de la exportación o la colocación en lugares estratégicos.

### Propuestas

* **Creación de primeros KPIs:**

Los KPIs **(key performance indicators)** son indicadores clave de rendimiento que se utilizan para evaluar el éxito de las acciones y/o procesos en la medida en que estos contribuyen a la consecución de los objetivos, para determinar si están dando los frutos esperados o es necesario realizar correcciones.

Se sugieren algunos KPIs iniciales para comenzar a ser medidos desde la próxima entrega:

**SR (Savings Rate):** Ahorro/resultado primario

Se propone medir tanda por tanda la parte del resultado primario que fue destinada al ahorro en la tanda anterior. De este modo se pueden verificar los avances y retrocesos en términos de los objetivos de inversión de la empresa.

**SDI (Spatial Density Indicator):**

Indicador para medir el grado de concentración de los pedidos en el AMBA, en comparación con el resto del país. Útil para desarrollar campañas de marketing pensadas para una mayor penetración territorial en las distintas provincias.

**TD (Topic Distribution):**

La variedad de diseños posibles y de distintas temáticas es un punto positivo de la marca. Sin embargo, al no existir denominaciones estandarizadas para los diseños ni agrupamiento por grandes "tópicos" de estos, no es posible trackear el ascenso o declive del interés sobre estos tópicos a través del tiempo. Un trabajo a largo plazo es el desarrollo de un indicador que pueda medir la distribución de los tópicos de los productos. 

```{r SAVING, message=FALSE, warning=FALSE, include=FALSE}
##CHUNK UTILIZADO PARA ACTUALIZAR R SCRIPT Y GUARDAR OUTPUTS

#knitr::purl(input = "INFORME_JULIO.Rmd", output = "INFORME_JULIO_CODE.R",documentation = 0) segmento que va en R para hacer la conversion, nunca en rmd

#ggsave("outputs/julio/torta_gral.png",torta_gral)
#ggsave("outputs/julio/pct_del_costo.png",pct_del_costo)
#ggsave("outputs/julio/ranking_uni.png",ranking_uni_plot)
#ggsave("outputs/julio/provincia.png",prov_mapa)
#ggsave("outputs/julio/argentina.png",mapa_combinado)


#png("outputs/julio/treemap_uni.png", width = 1000, height = 800, res = 300)
#treemap(ranking_uni,
      #      index="universidad",
       #     vSize="cantidad",
        #    type="index",
         #   palette = "Paired",
          #  title= "Grafico Treemap de universidades")
#dev.off()

#write.xlsx(JULIO_BALANCE,"outputs/julio/BALANCE_JULIO.xlsx")
#write.xlsx(calcu_completa,"outputs/julio/calcu_completa.xlsx")
#write.xlsx(nueva_tabla,"outputs/julio/lista_produ.xlsx")
#write.xlsx(produ_HP,"outputs/julio/produ_hp.xlsx")

```

